臺灣南投地方法院刑事判決
110年度侵訴字第14號
公  訴  人  臺灣南投地方檢察署檢察官 
被      告  蕭俞麒
選任辯護人  張伯書律師
上列被告因妨害性自主案件，經檢察官提起公訴（110年度偵字
第386號），本院判決如下：
    主  文
甲○○犯對於未滿十四歲之女子為性交罪，處有期徒刑壹年拾月。
緩刑參年，緩刑期間付保護管束，並於緩刑期內接受受理執行之
地方檢察署所舉辦之法治教育參場次，並禁止對BK000-A109094
實施妨害性自主之不法侵害行為。
    犯罪事實
一、甲○○與代號BK000-A109094（民國00年00月生，真實姓名年
    籍詳卷，下稱A女）之女子於108年年初相識，於109年1月底
    成為男女朋友。甲○○明知A女於109年10月間尚未滿14歲，竟
    基於對未滿14歲之女子為性交行為之犯意，於109年10月下
    旬某日，由甲○○駕駛車輛搭載A女前往南投縣埔里鎮珠仔山
    河堤旁，於車內未違反A女之意願，以陰莖插入A女陰道之方
    式，對A女為性交行為1次。嗣因A女懷孕，經社工依法通報
    ，始查悉上情。
二、案經A女之父BK000-A109094A（真實姓名年籍詳卷，下稱B男
    ）訴由南投縣政府警察局埔里分局報告臺灣南投地方檢察署
    檢察官偵查起訴。
    理  由
一、按司法機關所製作必須公示之文書，不得揭露被害人之姓名
    、出生年月日、住居所及其他足資識別被害人身分之資訊，
    性侵害犯罪防治法第12條第2 項定有明文。次按司法機關所
    製作必須公開之文書，除有其他法律特別規定之情形外，不
    得揭露足以識別刑事案件、少年保護事件之當事人或被害人
    之兒童及少年身分之資訊，兒童及少年福利與權益保障法第
    69條第1 項第4 款、第2 項亦有明文。查本案被害人A女於
    案發時為未滿14歲之少年，故關於A女即代號BK000-A109094
    、A女之父親即代號BK000-A109094A、A女之胞姊即代號BK00
    0-A109094B之真實姓名、年籍、住家地址及就讀學校等，自
    均屬足以識別其等確切身分之資訊，本判決不得加以揭露，
    爰分別以A女、B男、C女稱之（上開身分資料均詳卷內之真
    實姓名代號對照表），先予敘明。
二、本判決以下認定犯罪事實所引用之被告以外之人於審判外之
    言詞或書面陳述等供述證據，因被告、辯護人均表示同意作
    為證據使用，本院審酌各該證據作成時之情況，核無違法不
    當或證明力明顯過低之瑕疵，亦認以之作為證據應屬適當，
    是依刑事訴訟法第159 條之5第1項之規定，認均有證據能力
    。至其餘資以認定被告犯罪事實之非供述證據，亦查無違反
    法定程序取得之情形，依刑事訴訟法第158 條之4 反面解釋
    ，亦具證據能力。
三、認定犯罪事實所憑之證據及理由
　㈠訊據被告甲○○就上揭犯罪事實坦承不諱，核與被害人A女於警
    詢中之證述、證人B男、C女於警詢中之證述，及A女就讀之○
    ○國中教師莫○真（校名及姓名均詳卷）於警詢中之證述（參
    見警卷第7至9頁、第10至12頁、第18至20頁、他字卷第8至9
    頁）相符，並有案發現場照片4張、性侵害案件與真實姓名
    對照表1份、妨害性自主案告訴代理人代號與真實姓名對照
    表2份、臺中榮民總醫院埔里分院、佑民醫療社團法人佑民
    醫院受理疑似性侵害事件驗傷診斷書各1份、性侵害案件胚
    胎採證監管紀錄表、性侵害案件減少被害人重複陳述作業訊
    前訪視紀錄表、性侵害案件減少被害人重複陳述作業同意書
    、性侵害犯罪事件通報表各1份、內政部警政署刑事警察局
    鑑定書1份、A女個人就醫紀錄查詢結果1份（見警卷第13至1
    4頁、警卷及偵卷彌封袋）在卷可參，足認被告上開任意性
    自白與事實相符，堪以採信，上開事實足堪認定。
　㈡綜上所述，本案事證明確，被告上開犯行洵堪認定，應依法
    論科。
四、論罪科刑
  ㈠被告於本案案發時為成年人，A女為未滿14歲之人，有被告之
    相片影像資料查詢結果及A女之性侵害案件代號與真實姓名
    對照表在卷可佐。被告與未滿14歲之A女為性交行為，核被
    告所為，係犯刑法第227條第1項之對於未滿14歲之女子為性
    交罪。另按成年人教唆、幫助或利用兒童及少年犯罪或與之
    共同實施犯罪或故意對其犯罪者，加重其刑至2分之1。但各
    該罪就被害人係兒童及少年已定有特別處罰規定者，從其規
    定，兒童及少年福利與權益保障法第112條第1項定有明文。
    刑法第227條第1項已就被害人之年齡設有特別規定，屬針對
    兒童及少年為被害人所定之特別處罰規定，依前開規定，自
    毋庸加重其刑，併此說明。
  ㈡按犯罪之情狀顯可憫恕，認科以最低度刑仍嫌過重者，得酌
    量減輕其刑，刑法第59條定有明文。本條係立法者賦予審判
    者之自由裁量權，俾就具體之個案情節，於宣告刑之擇定上
    能妥適、調和，以濟立法之窮。是該條所謂犯罪之情狀，乃
    泛指與犯罪相關之各種情狀，自亦包含同法第57條所定10款
    量刑斟酌之事項，亦即該2 法條所稱之情狀，並非有截然不
    同之領域。是於裁判上酌減其刑時，應就犯罪一切情狀（包
    括第57條所列舉之10款事項），予以全盤考量，審酌其犯罪
    有無可憫恕之事由（即有無特殊之原因與環境，在客觀上足
    以引起一般同情，以及宣告法定低度刑，是否猶嫌過重等等
    ），以為判斷。本案被告為成年人，明知A女為未滿14歲之
    女子，仍與其為性交行為，顯屬不該，然考量被告與A女當
    時為男女朋友，進而發生性交行為，犯後已坦承犯行並賠償
    予A女及B男完畢，有調解成立筆錄、魚池鄉農會魚農信字第
    1110800010號函暨00000000000000號帳戶存款歷史交易明細
    及本院公務電話紀錄各1份（見本院卷第101至102頁、第128
    至130頁）附卷可憑，已對其犯行所生損害有所彌補，縱處
    以最輕本刑之3年有期徒刑，就被告而言仍屬情輕法重，在
    客觀上足以引起一般人之同情，情節尚堪憫恕，爰依刑法第
    59條規定酌減其刑。
  ㈢審酌被告與A女交往時，明知A女尚未滿14歲，對兩性關係仍
    處於懵懂狀態，仍與之發生性交行為，且使A女因而懷孕，
    雖A女人工引產而未產子，然已對A女之身心健康造成重大影
    響，應予非難，斟酌被告犯後坦承犯行，以申請貸款方式賠
    償A女及B男完畢，有貸款資料1份（見本院卷第136至138頁
    ）及前揭調解成立筆錄、帳戶存款交易明細、本院公務電話
    紀錄在卷可佐，態度尚可，暨被告犯罪之動機、目的及手段
    ，被告自陳大學畢業之智識程度、經濟小康、目前在家中經
    營之早餐店幫忙，與父母親同住之生活狀況等一切情狀，量
    處如主文所示之刑。　　
  ㈣另查，被告未曾因故意犯罪受有期徒刑以上刑之宣告，此有
    臺灣高等法院被告前案紀錄表各1 份附卷可稽，被告因一時
    失慮致觸法網，犯後已與A女、B男成立調解並賠償其等完畢
    ，已如前述，A女及B男並同意不再追究被告之責任（詳調解
    成立筆錄），信被告經此程序後，應知戒慎而無再犯之虞，
    所宣告之刑，認以暫不執行為適當，爰依刑法第74條第1 項
    第1 款規定，併諭知緩刑3年，以啟自新。另為使被告記取
    本次教訓及強化其法治觀念，認有賦予被告一定負擔以預防
    其再犯之必要，爰依刑法第74條第2項第8 款規定，命被告
    應於緩刑期內接受受理執行之地方檢察署所舉辦之法治教育
    3場次；又被告於案發時故意對未滿14歲之A女犯刑法妨害性
    自主罪章之刑法第227條第1項罪名，而該罪亦為刑法第91條
    之1規定所列之罪，爰併依兒童及少年福利與權益保障法第1
    12條之1第1項、第2項第3款、刑法第93條第1項第1款、第2
    款規定，諭知被告於緩刑期間付保護管束，並禁止對A女實
    施妨害性自主之不法侵害行為。倘被告違反本院諭知之負擔
    而情節重大，足認此次緩刑之宣告難收其預期效果而有執行
    刑罰之必要者，檢察官自得聲請撤銷本案緩刑之宣告。
據上論斷，應依刑事訴訟法第299條第1項前段，判決如主文。
本案經檢察官簡汝珊提起公訴，檢察官黃淑美到庭執行職務。
中　　華　　民　　國　　111 　年　　4 　　月　　20　　日
　　　　　　　　　刑事第三庭  審判長法　官 何玉鳳
　　　　　　　　　                  法  官 吳宗育 
　　　　　　　　　                  法  官 顏代容
以上正本與原本無異。
如不服本判決應於收受送達後20日內向本院提出上訴書狀，並應
敘述具體理由；其未敘述上訴理由者，應於上訴期間屆滿後20日
內向本院補提理由書（均須按他造當事人之人數附繕本）「切勿
逕送上級法院」。
告訴人或被害人如對於本判決不服者，應具備理由請求檢察官上
訴，其上訴期間之計算係以檢察官收受判決正本之日期為準。
                                     書記官 廖佳慧
中　　華　　民　　國　　111 　年　　4 　　月　　21　　日
附錄論罪科刑法條全文
中華民國刑法第227條
對於未滿十四歲之男女為性交者，處3年以上10年以下有期徒刑
。
對於未滿十四歲之男女為猥褻之行為者，處6月以上5年以下有期
徒刑。
對於十四歲以上未滿十六歲之男女為性交者，處7年以下有期徒
刑。
對於十四歲以上未滿十六歲之男女為猥褻之行為者，處3年以下
有期徒刑。
第1項、第3項之未遂犯罰之。